臺灣橋頭地方法院民事小額判決
111年度橋小字第893號
原      告  謝旻    
被      告  黃淑珍  
            趙錦綉  

上列當事人間請求損害賠償事件，本院於民國111年10月11日言
詞辯論終結，判決如下：
    主  文
原告之訴駁回。
訴訟費用新臺幣壹仟元由原告負擔。
    事實及理由
一、原告主張：被告甲○○、乙○○分別為亞洲渡假村社區（下稱系
    爭社區）之管理委員會主委、副主委，原告為該社區區分所
    有權人。被告於民國109年4月11日以管理委員會名義張貼如
    附圖1所示之文宣（下稱甲文宣），而甲文宣所稱訴訟是指
    原告於另案提告系爭管委會確認系爭社區108年區分所有權
    人會議決議不存在之案件（本院108年度訴字第855號，下稱
    系爭確認訴訟），對照系爭社區109年度區分所有權人會議
    可見系爭社區住戶對原告提告管委會之事已人盡皆知，且甲
    文宣中「該女性住戶提告其未收到會議紀錄」等語顯然是指
    原告，原告依法行使訴訟權，卻遭被告以上述字眼誹謗張貼
    於系爭社區近三千人得共見共聞之布告欄，原告名譽、人格
    權已受嚴重侵害。被告另於109年4月13日以管理委員會名義
    張貼如附圖2所示之文宣（下稱乙文宣，與甲文宣合稱系爭
    文宣），又該文宣內容所指訴訟，業經臺灣高等法院臺南分
    院110年度上易字第459號案件判決原告無罪定讞，被告顯係
    利用主委、副主委職務之便公報私仇、霸凌住戶，影響原告
    名譽、人格權，原告自得請求賠償，又甲○○曾私下表示希望
    與原告和解，並坦承濫用職用主委職務霸凌原告，卻未依約
    賠償。爰依侵權行為之法律關係提起本件訴訟。聲明:被告
    應連帶給付原告60000元及自111年4月11日起至清償日指，
    按週年利率5%計算之利息（原告於111年9月30日具狀追加請
    求被告公開道歉部分，另以裁定駁回）。
二、被告則以：當初張貼公告有經過管委會討論，公告內容只是
    想要避免住戶受到誤導，並沒有指名道姓或刊登門牌號碼，
    並沒有想要傷害任何人等語，資為抗辯。聲明：原告之訴駁
    回。
三、本院之判斷：
（一）按不法侵害他人之身體、健康、名譽、自由、信用、隱私
      、貞操，或不法侵害其他人格法益而情節重大者，被害人
      雖非財產上之損害，亦得請求賠償相當之金額，民法第19
      5條第1項前段定有明文。名譽係個人在社會上享有一般人
      對其品德、聲望或信譽等所加之評價，因此名譽有無受損
      害，應以社會上對個人評價是否貶損作為判斷之依據。次
      按民事訴訟如係由原告主張權利者，應先由原告負舉證之
      責，若原告先不能舉證，以證實自己主張之事實為真實，
      則被告就其抗辯事實即令不能舉證，或其所舉證據尚有疵
      累，亦應駁回原告之請求。
（二）原告主張系爭社區公佈欄曾以管委會名義張貼甲、乙文宣
      ，而當時甲○○、乙○○分別為系爭社區管委會之主委、副主
      委等事實，業據提出甲、乙文宣照片為證（本院卷第69、
      101頁），且經本院調閱臺灣橋頭地方檢察署（下稱橋頭
      地檢署）110年度偵字第5444號案卷核閱無誤（原告前以
      甲文宣及其他事由對被告提出誹謗、公然侮辱等告訴，嗣
      經不起訴處分，下稱系爭刑案），復未經被告爭執，堪以
      認定。經查:
   1、甲文宣中「劣幣驅逐良幣」、「不肖女性」、「不當行為
      」、「誤導是非」等用語，及乙文宣中之「顛倒是非」、
      「惹事生非」、「禍害」等用語，都有對他人本身或行為
      予以負面評價之貶抑意思，然依前揭說明，本件仍應由原
      告舉證證明其社會上評價確實因為系爭文宣之存在，而受
      到影響。
   2、被告辯稱其並未指名道姓等語，核與系爭文宣內容並未寫
      出特定姓名、電話、住址、戶號等足以直接辨識原告身分
      之資訊的事實相符，故其他人看到系爭文宣後，雖然可能
      知道管委會人員在批評某位女性住戶，但能否從該文宣就
      知道文宣內容所指的就是原告，尚非無疑，且原告於他案
      偵查中曾自陳社區中與其熟的人寥寥無幾等語，有橋頭地
      檢署109年度偵字第8398號不起訴處分書可稽（系爭刑案
      偵卷第37頁），亦難認定其他住戶能夠清楚知悉原告與管
      委會的糾紛，進而得知就是原告遭到批評。至原告雖主張
      甲文宣所指的就是系爭確認訴訟，從系爭社區109年度區
      分所有權人會議及甲文宣中「該女性住戶提告其未收到會
      議紀錄」就可得知甲文宣所指就是原告云云，惟查甲文宣
      內容並沒有寫出訴訟字號，也沒有貼出系爭確認訴訟判決
      ，而系爭確認訴訟之判決雖然有原告姓名（本院卷第81頁
      ），但尚難認定一般住戶僅從甲文宣內容就能夠知道所指
      的是何訴訟、訴訟當事人是何人，進而找出判決得知原告
      身分；又原告主張被告於系爭確認訴訟一審判決後，就召
      開系爭社區109年5月17日區分所有權人會議，故可知甲文
      宣所指就是原告云云，但該區分所有權人會議的召開日期
      是甲文宣張貼後一個多月，而且該會議紀錄（本院卷第97
      頁）仍無從推論甲文宣能夠讓他人得知所指就是原告。至
      於乙文宣部份，雖指稱某女性被檢察官提起公訴，但因該
      文宣並未一併張貼起訴書，也未明確引出起訴書字號，一
      般人僅看到該文宣能否知道所指就是原告，亦有疑義。從
      而本件尚難認定甲、乙文宣已使原告在社會上的評價遭到
      貶損，無從為有利原告之判斷。
四、從而，原告主張被告應連帶給付原告60000元，及自111年4
    月11日起至清償日止，按週年利率5%計算之利息，為無理由
    ，應予駁回。
五、本件事證已臻明確，兩造其餘主張及舉證，經本院審酌後認
    與判決之結果不生影響，爰不再逐一論列，附此敘明。
六、訴訟費用負擔之依據：民事訴訟法第78條。
中　　華　　民　　國　　111 　年　　10　　月　　27　　日
                  橋頭簡易庭  法      官    呂維翰
以上正本與原本相符。
民事訴訟法第436條之24第2項：對於本判決之上訴，非以違背法
令為理由，不得為之。
如對本判決上訴，須於判決送達後20日內向本院提出上訴狀，並
須表明原判決所違背之法令及其具體內容與依訴訟資料可認為原
判決有違背法令之具體事實之上訴理由（須按他造當事人之人數
附繕本）。
中　　華　　民　　國　　111 　年　　10　　月　　27　　日
                              書  記  官    薛如媛
訴訟費用計算式：
裁判費            1,000元
合計              1,000元

附圖1


附圖2